臺北高等行政法院判決
　　　　　　　　　　　　　　　　　　 93年度簡字第01375號
原　　　告　蔡永忠即雙勤企業社
被　　　告　臺北縣政府環境保護局
代　表　人　張子敬（局長）住同上
上列當事人間因廢棄物清理法事件，原告不服臺北縣政府中華民
國93年10月1日北府訴決字第0930565023號訴願決定，提起行政
訴訟。本院判決如下：
　　主  文
原告之訴駁回。
訴訟費用由原告負擔。
　　事  實
緣原告蔡永忠即雙勤企業社從事電子零組件製造業，產生有害事
業廢棄物（廢電子零組件、下腳料及不良品E-0217），屬行政院
環境保護署民國（下同）91年10月30日環署廢字第0910075531A
號公告應檢具事業廢棄物清理計畫書之事業，惟原告未依該公告
規定期限，檢具事業廢棄物清理計畫書送審，經被告臺北縣政府
環境保護局所查獲，爰依廢棄物清理法第31條第1項第1款規定，
並依同法第53條第1項第1款規定裁處原告新臺幣（下同）6萬元
罰鍰。原告不服，提起訴願，旋遭駁回，遂向本院提起行政訴訟
，茲摘敘兩造訴辯意旨如左：
壹、原告起訴主張略謂：
一、聲明：
(一)、訴願決定及原處分均撤銷。
(二)、訴訟費用由被告負擔。
二、理由：
    原告本係被告91年11月5日發文得免上網申報之工廠。92年
    12月23日環保查核人員到場查核指示原告應申報代碼E-0217
    之有害廢棄物，才又被列管。經查證原告從事鋁質電解電容
    器製造所產之廢棄物種類是屬E-0107之廢電容器，而代碼
    E-0107之廢電容器在貯存、清除或處理任一階段皆屬於一般
    廢棄物，而非處分書上之E-0217廢電子零組件，被告處分與
    事實不符。根據行政院環境保護署解釋函，原告資本額僅20
    萬元又無產出有害廢棄物，應可解除列管，由於查核人員對
    產業認知不足，導致誤判原告廢棄物使原告受處分，故原處
    分及訴願決定應予撤銷。
貳、被告答辯主張略謂：
一、聲明：
(一)、駁回原告之訴。
(二)、訴訟費用由原告負擔。
二、理由：
(一)、按被告93年6月24日北環四字第40-093-060027處分書所為之
    處分係因事業未依行政院環境保護署91年10月30日環署廢字
    第0910075531A號公告事項之期限內檢具清理計畫書送臺北
    縣政府審查，其違規事實復有卷附之被告一般、事業廢棄物
    稽查紀錄表乙份（影本）附原處分卷可稽，與原告所稱之上
    網申報事項無涉。
(二)、原告狀稱：「後經查證本廠從事鋁質電解電容器製品所產的
    廢棄物種類是E-0107的廢電容器，而E-0107於貯存、清除或
    處理任一階段皆屬於一般廢棄物，非處分書上的E-0217廢電
    子零組件．．．」云云。惟按原告登記產業類別為電子零組
    件製造業，從事電子電容器生產，產出有害事業廢棄物為廢
    電子零組件、下腳料及不良品E-0217，業經事業代表蔡永忠
    確認無誤，此有被告93年6月11日一般、事業廢棄物案件稽
    查紀錄表（影本）可稽。
(三)、依行政院環境保護署91年10月30日環署廢字第0910075531A
    號公告之公告事項規定：「一、指定公告應檢具清理計畫書
    之事業．．．(二)登記資本額新臺幣100萬元以上，或一般事
    業廢棄物實際或設計最大月產量10公噸以上，『或產出有害
    事業廢棄物之下列事業』．．．。」是原告登記資本額雖僅
    20萬元，然其確產生廢電子零組件、下腳品及不良品E-0217
    之有害廢棄物，故不影響其仍屬指定公告應檢具清理計畫書
    之事業範圍內，此違反前揭規定事證明確，其所陳述核不足
    採，難據以免罰，而被告衡諸原告之違規情狀所為之行政處
    分，經核並無任何違法或不當之處。
    理  由
一、按「經中央主管機關指定公告一定規模之事業，應於公告之
    一定期限辦理下列事項：一、檢具事業廢棄物清理計畫書，
    送直轄市、縣（市）主管機關或中央主管機關委託之機關審
    查核准後，始得營運；與事業廢棄物產生、清理有關事項變
    更時，亦同。」、「有下列情形之一者，處新臺幣6萬元以
    上30萬元以下罰鍰。經限期改善，屆期仍未完成改善者，按
    日連續處罰。情節重大者，並得命其停工或停業：一、貯存
    、清除、處理或再利用有害事業廢棄物違反第28條第1項、
    第7項、第31條第1項、第4項、第34條、第39條第1項或依第
    29條第2項所定管理辦法。」廢棄物清理法第31條第1項第1
    款及第53條第1款定有明文。又依環保署91年10月30日環署
    廢字第0910075531A號公告，登記資本額新臺幣1百萬元以上
    ，或一般事業廢棄物實際或設計最大月產量10公噸以上，或
    產出有害事業廢棄物，於本公告實施前已設立之電子零件製
    造業，應於中華民國92年2月1日至5月31日期間內檢具清理
    計畫書，送直轄市、縣（市）主管機關或中央主管機關委託
    之機關審查，完成核准程序。
二、卷查原告從事電子零組件製造業，產生有害事業廢棄物（廢
    電子零組件、下腳料及不良品E-0217），依環保署91年10月
    30日環署廢字第0910075531A號公告，原告屬應檢具事業廢
    棄物清理計畫書之事業，惟原告未依該公告規定期限，檢具
    事業廢棄物清理計畫書送審，經被告臺北縣政府環境保護局
    所查獲，此有事業廢棄物現場清查輔導紀錄表、被告93年6
    月11日一般、事業廢棄物案件稽查紀錄表（影本）附原處分
    卷宗可稽。故被告依前揭規定處原告6萬元罰鍰，自屬有據
    。又本件原告訴稱其從事鋁質電解電容器製造所產之廢棄物
    種類是屬E-0107之廢電容器，在貯存、清除或處理任一階段
    皆屬於一般廢棄物，而非處分書上之E-0217廢電子零組件。
    原告資本額僅20萬元又無產出有害廢棄物，應可解除列管云
    云。惟查：
(一)、按環保署91年10月30日環署廢字第0910075531A號公告規定
    ，原告應於92年2月1日至5月31日期間檢具事業廢棄物清理
    計畫書送直轄市、縣（市）主管機關審查，未依規定辦理者
    依法可逕以告發處分，而被告亦基於輔導立場曾派員現場輔
    導，限期於92年12月31日前申報。然原告並未依規定辦理，
    有清查輔導紀綠表可稽。原告遲至93年6月11日再行稽查後
    ，始將事業廢棄物清理計畫書送主管機關審查，違規事實應
    足認定。
(二)、另原告登記產業類別為電子零組件製造業，從事電子電容器
    生產，確實產出有害事業廢棄物為廢電子零組件、下腳料及
    不良品E-0217，且據前揭公告規定內容，原告實屬「或產出
    有害事業廢棄物之下列事業」範圍，原告主張其從事鋁質電
    解電容器製造所產之廢棄物種類非處分書上之E-0217廢電子
    零組件，及資本額僅20萬元應可解除列管云云，顯係誤解，
三、綜上所述，本件被告對原告科處6萬元罰鍰，核與前述規定
    無違，訴願決定遞予駁回，亦無違誤，均應予維持。本件原
    告之訴為無理由，爰不經言詞辯論（本件適用簡易訴訟程序
    ）予以駁回。
據上論結，本件原告之訴為無理由，爰依行政訴訟法第233條第1
項、第98條第3項前段，判決如主文。
中　　華　　民　　國　　94　　年　 　3　　月　 31  　 日
 　　　　　　　　　　　　   第 五 庭   法　官 劉介中
上為正本係照原本作成。
本件以訴訟事件所涉及之法律見解具有原則性者為限，始得於本
判決送達後20日內向本院提出上訴狀並表明上訴理由，如已於本
判決宣示後送達前提起上訴者，應於判決送達後20日內補具上訴
理由（均按他造人數附繕本），且經最高行政法院許可後方得上
訴。
中　　華　　民　　國　　94　　年　 　3　　月　 31  　 日
                                        書記官 黃明和
